---
title: "Analise exploratoria dos dados"
output: html_document
---

## Orientacoes para execucao
Todos os pacotes utilizados neste script devem ser/estar instalados no seu ambiente de desenvolvimento.
Para instalar um pacote use o comando install.packages("nome_do_pacote")

### Bibliotecas utilizadas
```{r, message=FALSE}
library(mlbench)
library(e1071)
library(plyr)
```

### Carregando os dados
```{r}
data(Ionosphere)
meusDados <- Ionosphere
```

### Estrutura dos dados
```{r}

# Nome das variaveis, tipos e exemplos
str(meusDados)

# Dimensao dos dados
dim(meusDados)

# Tipos dos dados
sapply(meusDados, class)
```

### Consultando os dados
```{r}
# Seleciona os 5 primeiros registros das 9 primeiras colunas 
head(meusDados[,1:9], n = 5)

# Verificando os valores distintos de uma variavel
unique (meusDados$V2)

# Filtrando linhas e colunas no mesmo comando. Sintaxe dataframe[filtro_linhas, filtro_colunas]
meusDados[meusDados$Class == "bad" & meusDados$V1==0, c("V1", "V2", "Class")]
```

### Agrupando dados. Note que o uso do ddply nos permite criar clausulas complexas similares ao comando group by da linguagem SQL
```{r}
# Usando a funcao count diretamente
count(meusDados$Class)

# Usando ddply
ddply(meusDados,~Class,summarise,contagem=length(V1))
```

### Estatisticas basicas
```{r}
# Summary das primeiras 5 variaveis
summary(meusDados[,1:5])

# Distribuicao da variavel target
cbind(freq=table(meusDados$Class), perc=prop.table(table(meusDados$Class))*100)

# Desvio padrao de algumas variaveis
sapply(meusDados[,3:9], sd)

# skewness de algumas variaveis
apply(meusDados[,3:7], 2, skewness)
```

