---
title: "Análise exploratória de dados com R"
output: html_document
---

## Orientacoes para execucao
Todos os pacotes utilizados neste script devem ser/estar instalados no seu ambiente de desenvolvimento.
Para instalar um pacote use o comando install.packages("nome_do_pacote")

### Carrega pacote com os dados que serão usados no teste.
```{r, cache=FALSE, message=FALSE, warning=FALSE}
library(mlbench)
library(e1071)
library(Amelia)
library(corrplot)
library(caret)
```

### Carregando os dados
```{r}
data(Ionosphere)
data(PimaIndiansDiabetes)
meusDados <- Ionosphere
```

### Histograma (univariado).
```{r}
par(mfrow=c(3,3))
for(i in 3:8) {
  hist(meusDados[,i], main=names(meusDados)[i])
}
```

### Gráfico de densidade (univariado).
```{r}
par(mfrow=c(3,3))
for(i in 3:8) {
  plot(density(meusDados[,i]), main=names(meusDados)[i])
}
```

### Boxplot (univariado).
```{r}
par(mfrow=c(3,3))
for(i in 3:8) {
  boxplot(meusDados[,i], main=names(meusDados)[i])
}
```

### Gráfico de barras.
```{r}
par(mfrow=c(3,3))
for(i in 3:8) {
  counts <- table(meusDados[,i])
  name <- names(meusDados)[i]
  barplot(counts, main=name)
}
```

### Gráfico de correlação (multivariado)
```{r}
correlacao <- cor(PimaIndiansDiabetes[,1:8])
cores <- colorRampPalette(c("red", "white", "blue"))
corrplot(correlacao, order="AOE", method="square", col=cores(20), tl.srt=45, tl.cex=0.75, tl.col="black")
corrplot(correlacao, add=TRUE, type="lower", method="number", order="AOE", col="black", diag=FALSE, tl.pos="n", cl.pos="n", number.cex=0.75)
```

### Gráfico de dispersão (multivariado).
```{r}
pairs(PimaIndiansDiabetes)
```

### Gráfico de dispersão por classe (multivariado).
```{r}
pairs(diabetes~., data=PimaIndiansDiabetes, col=PimaIndiansDiabetes$diabetes)
```

### Gráfico de densidade por classe (multivariado).
```{r}
x <- PimaIndiansDiabetes[,1:8]
y <- PimaIndiansDiabetes[,9]
scales <- list(x=list(relation="free"), y=list(relation="free"))
featurePlot(x=x, y=y, plot="density", scales=scales)
```

### Boxplot por classe (multivariado)
```{r}
x <- PimaIndiansDiabetes[,1:8]
y <- PimaIndiansDiabetes[,9]
featurePlot(x=x, y=y, plot="box")
```

Referências: 
Jason Brownlee, Machine Learning Mastery