---
title: "Extraindo o máximo dos algoritmos com data transformation"
author: "Weslley Moura"
output: html_document
---

## Carrega pacotes e dados.
```{r, cache=FALSE, message=FALSE, warning=FALSE}
library(caret)
library(mlbench)
data(iris)
data(PimaIndiansDiabetes)
```

## Resume os dados antes da transformação

Dataset iris.
```{r}
summary(iris[,1:4])
```

Dataset PimaIndians Diabetes
```{r}
summary(PimaIndiansDiabetes)
```

## Transformação Scale

Cria os parâmetros da transformação
```{r}
preprocessParams <- preProcess(iris[,1:4], method=c("scale"))
print(preprocessParams)
```

Aplica a transformação
```{r}
transformed <- predict(preprocessParams, iris[,1:4])
```

Resume os dados depois da transformação
```{r}
summary(transformed)
```

## Transformação Center

Cria os parâmetros da transformação
```{r}
preprocessParams <- preProcess(iris[,1:4], method=c("center"))
print(preprocessParams)
```

Aplica a transformação
```{r}
transformed <- predict(preprocessParams, iris[,1:4])
```

Resume os dados depois da transformação
```{r}
summary(transformed)
```

## Transformação Standardize

Cria os parâmetros da transformação
```{r}
preprocessParams <- preProcess(iris[,1:4], method=c("center", "scale"))
print(preprocessParams)
```

Aplica a transformação
```{r}
transformed <- predict(preprocessParams, iris[,1:4])
```

Resume os dados depois da transformação
```{r}
summary(transformed)
```

## Transformação Normalize

Cria os parâmetros da transformação
```{r}
preprocessParams <- preProcess(iris[,1:4], method="range")
print(preprocessParams)
```

Aplica a transformação
```{r}
transformed <- predict(preprocessParams, iris[,1:4])
```

Resume os dados depois da transformação
```{r}
summary(transformed)
```

## Transformação Box-Cox
Note que a transformação será aplicada em apenas dois atributos que parecem ter o deslocamento da curva (skew).

Cria os parâmetros da transformação
```{r}
preprocessParams <- preProcess(PimaIndiansDiabetes[,7:8], method=c("BoxCox"))
print(preprocessParams)
```

Aplica a transformação
```{r}
transformed <- predict(preprocessParams, PimaIndiansDiabetes[,7:8])
```

Resume os dados depois da transformação
```{r}
summary(transformed)
```

## Transformação Yeo-Johnson
Note que a transformação será aplicada em apenas dois atributos que parecem ter o deslocamento da curva (skew).

Cria os parâmetros da transformação
```{r}
preprocessParams <- preProcess(PimaIndiansDiabetes[,7:8], method=c("YeoJohnson"))
print(preprocessParams)
```

Aplica a transformação
```{r}
transformed <- predict(preprocessParams, PimaIndiansDiabetes[,7:8])
```

Resume os dados depois da transformação
```{r}
summary(transformed)
```

## Transformação PCA

Cria os parâmetros da transformação
```{r}
preprocessParams <- preProcess(iris, method=c("center", "scale", "pca"))
print(preprocessParams)
```

Aplica a transformação
```{r}
transformed <- predict(preprocessParams, iris)
```

Resume os dados depois da transformação
```{r}
summary(transformed)
```

## Transformação ICA

Cria os parâmetros da transformação
```{r}
preprocessParams <- preProcess(PimaIndiansDiabetes[,1:8], method=c("center", "scale","ica"), n.comp=5)
print(preprocessParams)
```

Aplica a transformação
```{r}
transformed <- predict(preprocessParams, PimaIndiansDiabetes[,1:8])
```

Resume os dados depois da transformação
```{r}
summary(transformed)
```


