---
title: "Extraindo o máximo dos algoritmos com data transformation"
output: html_document
---

## Orientacoes para execucao
Todos os pacotes utilizados neste script devem ser/estar instalados no seu ambiente de desenvolvimento.
Para instalar um pacote use o comando install.packages("nome_do_pacote")

## Carrega pacotes e dados.
```{r, cache=FALSE, message=FALSE, warning=FALSE}
library(caret)
library(mlbench)
data(iris)
```

## Resume os dados antes da transformação

Dataset iris.
```{r}
iris <- iris
summary(iris)
```

## Transformação Scale

Cria os parâmetros da transformação
```{r}
preprocessParams <- preProcess(iris, method=c("scale"))
print(preprocessParams)
```

Aplica a transformação
```{r}
transformed <- predict(preprocessParams, iris)
```

Resume os dados depois da transformação
```{r}
summary(transformed)
```

## Transformação Center

Cria os parâmetros da transformação
```{r}
preprocessParams <- preProcess(iris, method=c("center"))
print(preprocessParams)
```

Aplica a transformação
```{r}
transformed <- predict(preprocessParams, iris)
```

Resume os dados depois da transformação
```{r}
summary(transformed)
```

## Transformação Standardize

Cria os parâmetros da transformação
```{r}
preprocessParams <- preProcess(iris, method=c("center", "scale"))
print(preprocessParams)
```

Aplica a transformação
```{r}
transformed <- predict(preprocessParams, iris)
```

Resume os dados depois da transformação
```{r}
summary(transformed)
```

## Transformação Normalize

Cria os parâmetros da transformação
```{r}
preprocessParams <- preProcess(iris, method="range")
print(preprocessParams)
```

Aplica a transformação
```{r}
transformed <- predict(preprocessParams, iris)
```

Resume os dados depois da transformação
```{r}
summary(transformed)
```

## Transformação Box-Cox
Note que a transformação será aplicada em apenas dois atributos que parecem ter o deslocamento da curva (skew).

Cria os parâmetros da transformação
```{r}
preprocessParams <- preProcess(iris, method=c("BoxCox"))
print(preprocessParams)
```

Aplica a transformação
```{r}
transformed <- predict(preprocessParams, iris)
```

Resume os dados depois da transformação
```{r}
summary(transformed)
```

## Transformação PCA

Cria os parâmetros da transformação
```{r}
preprocessParams <- preProcess(iris, method=c("center", "scale", "pca"))
print(preprocessParams)
```

Aplica a transformação
```{r}
transformed <- predict(preprocessParams, iris)
```

Resume os dados depois da transformação
```{r}
summary(transformed)
```

Referências: 
Jason Brownlee, Machine Learning Mastery
