---
title: "Colocando seu modelo de aprendizagem de maquina em producao"
output: html_document
---

## Orientacoes para execucao
Todos os pacotes utilizados neste script devem ser/estar instalados no seu ambiente de desenvolvimento.
Para instalar um pacote use o comando install.packages("nome_do_pacote")

# Construcao do modelo...

Monta um dataset com duas colunas: X = tempo de experiencia e Y = salario
```{r, cache=FALSE, message=FALSE, warning=FALSE}
# carrega pacotes
library(caret)

a <- c(1, 1000)
b <- c(2, 1500)
c <- c(3, 3700)
d <- c(4, 5000)
e <- c(5, 4000)
f <- c(6, 6500)
g <- c(7, 7000)
h <- c(8, 9000)
i <- c(9, 9000)
j <- c(10, 10000)
dataPoints <- t(data.frame(a,b,c,d,e,f,g,h,i,j))
dataPoints <- data.frame(dataPoints)
colnames(dataPoints) <- c("x", "y")

head(dataPoints)
```

Cria um modelo de regressao linear simples
```{r}
meuModelo <- lm (y~x, dataPoints)
print (meuModelo)
```

Salva o modelo em um arquivo
```{r}
saveRDS(meuModelo, "./meuModelo.rds")

```

# EM PRODUCAO...

Carrega o modelo
```{r}
meuModeloProducao <- readRDS("./meuModelo.rds")
```

Veja que a representacao do modelo foi carregada sem precisar treina-lo novamente
```{r}
print(meuModeloProducao)
```

Cria um conjunto de dados novos para fazer a previsão em producao.
Veja que este dataset possui apenas a variavel tempo de experiencia, pois nosso modelo vai prever a variavel salario
```{r}
k <- c(11)
l <- c(12)
m <- c(13)
n <- c(14)
o <- c(15)
p <- c(16)
dadosNovos <- t(data.frame(k,l,m,n,o,p))
dadosNovos <- data.frame(dadosNovos)
colnames(dadosNovos) <- c("x")
head(dadosNovos)
```


Faz as previsoes em producao usando o modelo importado do arquivo
```{r}
previsoes <- predict(meuModeloProducao, dadosNovos)
previsoes
```

