---
title: "Model selection"
output: html_document
---

## Orientacoes para execucao
Todos os pacotes utilizados neste script devem ser/estar instalados no seu ambiente de desenvolvimento.
Para instalar um pacote use o comando install.packages("nome_do_pacote")

### Bibliotecas utilizadas
```{r, message=FALSE, cache=FALSE, message=FALSE, warning=FALSE}
library(mlbench)
library(caret)
library(caretEnsemble)
library(randomForest)
library(kernlab)
```

### Carregando os dados
```{r}
data(Ionosphere)
meusDados <- Ionosphere
```

### Garante a reproducividade do modelo
```{r}
set.seed(10)
```

### Separa os dados entre treino e teste
```{r}

# Divide o dataset em 80% para treino e 20% para teste
trainIndex <- createDataPartition(meusDados$Class, p=0.80, list=FALSE)
meusDados.treino <- meusDados[ trainIndex,]
meusDados.teste <- meusDados [-trainIndex,]
```

### Rápida análise exploratória
```{r}

# Distribuição da variável target
prop.table(table(meusDados.treino$Class))
```

### Seleção de variáveis
```{r}

# Removendo algumas variáveis manualmente
meusDados.treino$V2 <- NULL
meusDados.treino$V11 <- NULL
```

### Treinando os modelos para comparação
```{r, message=FALSE}

# k-fold cross validation
trainControl <- trainControl(method="cv", number=10, classProbs=TRUE, savePredictions=TRUE, index=createFolds(meusDados.treino$Class))

# Lista de algoritmos que serão utilizados
algorithmList <- c('rpart', 'rf', 'knn', 'svmRadial')

# Cria os modelos da lista
models <- caretList(Class~., data=meusDados.treino, trControl=trainControl, methodList=algorithmList)

# Resultado (precisamos passar um list de modelos treinados com Train)
results <- resamples(models)

```

### Verificando o melhor modelo
```{r}

scales <- list(x=list(relation="free"), y=list(relation="free"))
bwplot(results, scales=scales)
```

Referências: 
Jason Brownlee, Machine Learning Mastery
