---
title: "Passo a passo sem cross validation"
output: html_document
---

## Orientacoes para execucao
Todos os pacotes utilizados neste script devem ser/estar instalados no seu ambiente de desenvolvimento.
Para instalar um pacote use o comando install.packages("nome_do_pacote")

### Bibliotecas utilizadas
```{r, cache=FALSE, message=FALSE, warning=FALSE}
library(mlbench)
library(caret)
library(rpart)
library(e1071)
```

### Carregando os dados
```{r}
data(Ionosphere)
meusDados <- Ionosphere
```

### Garante a reproducividade do modelo
```{r}
set.seed(10)
```

### Separa os dados entre treino e teste
```{r}

# Divide o dataset em 80% para treino e 20% para teste
trainIndex <- createDataPartition(meusDados$Class, p=0.80, list=FALSE)
meusDados.treino <- meusDados[ trainIndex,]
meusDados.teste <- meusDados [-trainIndex,]
```

### Análise exploratória
```{r}

# Nome das variáveis, tipos e exemplos
str(meusDados.treino)

# Distribuição da variável target
prop.table(table(meusDados.treino$Class))

# Verificando os valores unicos da variavel 2
unique (meusDados.treino$V2)
```

### Seleção de variáveis
```{r}

# Removendo algumas variaveis manualmente
meusDados.treino$V2 <- NULL
meusDados.treino$V11 <- NULL
```

### Treinando o modelo
```{r, message=FALSE}

# Cria o modelo
tree = rpart(Class ~ ., data = meusDados.treino)

# Verifica os resultados nos dados de treino
predictions <- predict(tree, newdata = meusDados.treino)
confusionMatrix(ifelse(predictions[,1] > 0.5, "bad", "good"), meusDados.treino$Class)
```

### Testando o modelo
```{r}

predictions <- predict(tree, newdata = meusDados.teste)
confusionMatrix(ifelse(predictions[,1] > 0.5, "bad", "good"), meusDados.teste$Class)
```



