---
title: "Tratando missing values"
output: html_document
---

## Orientacoes para execucao
Todos os pacotes utilizados neste script devem ser/estar instalados no seu ambiente de desenvolvimento.
Para instalar um pacote use o comando install.packages("nome_do_pacote")

## Carrega as bibliotecas
```{r, cache=FALSE, message=FALSE, warning=FALSE}
library(mlbench)
library(Hmisc)
library(Amelia)
library(ggplot2)

```

## Carrega dos dados
```{r, cache=FALSE, message=FALSE, warning=FALSE}
data(PimaIndiansDiabetes)
data(Soybean)
```

## Considera apenas as observações sem valores ausentes (Listwise Deletion)
```{r, cache=FALSE, message=FALSE, warning=FALSE}
PimaIndiansDiabetes2 <- PimaIndiansDiabetes[complete.cases(PimaIndiansDiabetes),]
```

## Substitui missing pela média (Average imputation -> Average imputation)

Marca como missing os valores de pressão igual a 0
```{r, cache=FALSE, message=FALSE, warning=FALSE}
PimaIndiansDiabetes$pressure[PimaIndiansDiabetes$pressure==0] <- NA
```

Formas para encontrar os valores missings
```{r, cache=FALSE, message=FALSE, warning=FALSE}
PimaIndiansDiabetes[!complete.cases(PimaIndiansDiabetes),]
#PimaIndiansDiabetes[is.na(PimaIndiansDiabetes$pressure),]
```

Insere a média da variável pressao para as observações que ficaram com valores ausentes
```{r, cache=FALSE, message=FALSE, warning=FALSE}
PimaIndiansDiabetes$pressure <- with(PimaIndiansDiabetes, impute(pressure, mean))
```

## Missing plot

Nos fornece uma visão geral sobre o dataset. No eixo x temos os atributos e no eixo y as observações.
```{r}
missmap(Soybean, col=c("black", "grey"), legend=FALSE)
```

Referências: 
Jason Brownlee, Machine Learning Mastery
http://www.measuringu.com