---
title: "Métricas"
author: "Weslley Moura"
output: html_document
---

```{r setup, include=FALSE}
knitr::opts_chunk$set(echo = TRUE)
```

## Orientacoes para execucao
Todos os pacotes utilizados neste script devem ser/estar instalados no seu ambiente de desenvolvimento.
Para instalar um pacote use o comando install.packages("nome_do_pacote")

## Prepara o ambiente

```{r, message=FALSE, warning=FALSE}
# Pacotes
library(caret)
library(mlbench)
library(e1071)

# Reproducividade
set.seed(7)
```

## Carrega os dados de exemplo

```{r, message=FALSE, warning=FALSE}
# Carrega dados de exemplo
data(PimaIndiansDiabetes)
```

## Analisando as métricas separadamente dentro de um processo de Cross Validation K-Fold - Usando pacote Caret

Neste exemplo podemos definir a métrica no parâmetro metric. 
Algumas métricas exigem que o parâmetro summaryFunction do comando trainControl seja espeificado. Por exemplo, para usar a métrica Log Loss precisamos especificar summaryFunction=mnLogLoss: trainControl(method="cv", number=10, classProbs=TRUE, summaryFunction=mnLogLoss)

```{r, message=FALSE, warning=FALSE}
# Resampling com cross validation
trainControl <- trainControl(method="cv", number=10, classProbs=TRUE)

# Treina o modelo
fit <- train(diabetes~., data=PimaIndiansDiabetes, method="glm", metric="Accuracy", trControl=trainControl)
print(fit)
```

## Analisando a matriz de confusão nos dados de teste - Usando pacote Caret
```{r, message=FALSE, warning=FALSE}
# Divide os dados em 80% para treino e 20% para teste
validationIndex <- createDataPartition(PimaIndiansDiabetes$diabetes, p=0.80, list=FALSE)
validation <- PimaIndiansDiabetes[-validationIndex,]
training <- PimaIndiansDiabetes[validationIndex,]

# Resampling com cross validation
trainControl <- trainControl(method="cv", number=10, classProbs=TRUE)

# Treina o modelo
fit.lda <- train(diabetes~., data=training, method="lda", metric="Accuracy", trControl=trainControl)

# Efetua validação nos dados de teste
predictions <- predict(fit.lda, newdata=validation)
confusionMatrix(predictions, validation$diabetes)
```

## Para referência

Para guardar como referência, este é um exemplo de código para calcular manualmente O Log Loss
```{r}
LogLossBinary = function(actual, predicted, eps = 1e-15) {
  predicted = pmin(pmax(predicted, eps), 1-eps)- (sum(actual * log(predicted) + (1 - actual) * log(1 - predicted))) / length(actual)
  }
```

Para guardar como referência, este é um exemplo de código para calcular manualmente O RMSE
```{r}
#sqrt( sum( (data$predictions - data$Employed)^2 , na.rm = TRUE ) / nrow(data) )
#OU
#sqrt( mean( (data$predictions - data$Employed)^2 , na.rm = TRUE ) )
```



