---
title: "Resampling: separando os dados entre treino, validação e teste"
author: "Weslley Moura"
output: html_document
---

> Adaptei este material do livro Machine Learning Mastery in R, de Jason Brownlee
> http://machinelearningmastery.com/
> Para os que buscam proficiência em Machine Learning, considero uma leitura obrigatória.
> Créditos para machinelearningmastery

## Carrega os pacotes
```{r, cache=FALSE, message=FALSE, warning=FALSE}
library(caret)
library(klaR)
```

## Carrega o dataset
```{r}
data(iris)
```

## Hold-out validation
```{r, cache=FALSE, message=FALSE, warning=FALSE}
# Divide o dataset em 80% para treino e 20% para teste
trainIndex <- createDataPartition(iris$Species, p=0.80, list=FALSE)
dataTrain <- iris[ trainIndex,]
dataTest <- iris[-trainIndex,]

# Treina um modelo naive Bayes
fit <- NaiveBayes(Species~., data=dataTrain)

# Executa o modelo nos dados de teste
predictions <- predict(fit, dataTest[,1:4])

# Resultados
confusionMatrix(predictions$class, dataTest$Species)
```

## Bootstrap
```{r, cache=FALSE, message=FALSE, warning=FALSE}
# Parâmetro de controle do treino
trainControl <- trainControl(method="boot", number=100)

# Treina o modelo
fit <- train(Species~., data=iris, trControl=trainControl, method="nb")

# Resultados
print(fit)
```

## k-fold cross validation
```{r, cache=FALSE, message=FALSE, warning=FALSE}
# Parâmetro de controle do treino
trainControl <- trainControl(method="cv", number=10)

# Treina o modelo
fit <- train(Species~., data=iris, trControl=trainControl, method="nb")

# Resultados
print(fit)
```

## Repeated k-fold cross Validation
```{r, cache=FALSE, message=FALSE, warning=FALSE}
# Parâmetro de controle do treino
trainControl <- trainControl(method="repeatedcv", number=10, repeats=3)

# Treina o modelo
fit <- train(Species~., data=iris, trControl=trainControl, method="nb")

# Resultados
print(fit)
```

## Leave One Out Cross Validation
```{r, cache=FALSE, message=FALSE, warning=FALSE}
# Parâmetro de controle do treino
trainControl <- trainControl(method="LOOCV")

# Treina o modelo
fit <- train(Species~., data=iris, trControl=trainControl, method="nb")

```

